臺灣高雄地方法院交通事件裁定　　　 100年度交聲字第2437號
原處分機關　交通部公路總局高雄區監理所
異　議　人
即受處分人　蘇銘鴻
上列異議人因違反道路交通管理處罰條例案件，對於交通部公路
總局高雄區監理所民國100 年11月22日違反道路交通管理事件裁
決書（高監自裁字第裁80-ZEP056268號），聲明異議，本院裁定
如下：
    主  文
異議駁回。
    理  由
一、原處分意旨略以：受處分人即異議人蘇銘鴻所有車牌號碼ZW
    -8733 號自小客車（下稱系爭汽車），於民國100 年7 月5
    日21時33分許，在岡山收費站南下方向行駛電子收費車道，
    因「電子e 通機」卡片餘額不足，經通知補繳，迄繳費期限
    100 年8 月25日止仍未補繳，而為內政部警政署國道公路警
    察局掣單舉發有「汽車行駛於應繳費之公路不依規定繳費（
    卡片餘額不足）」之違規，爰依道路交通管理處罰條例第27
    條第1 項之規定，裁處異議人罰鍰新臺幣（下同）3000元等
    語。
二、異議意旨略以：異議人自100 年6 月15日出國，至同年9 月
    1 日始回國，出國期間由伊弟使用系爭汽車，並「電子e 通
    機」亦由伊弟申辦，然因伊弟已更換電話號碼，致遠通電收
    股份有限公司（下稱遠通電收公司）無法以電話通知補費。
    然本件係因異議人出國，催繳通知單無人收取，致未能及時
    繳費。爰依法聲明異議，請求撤銷原處分，改以繳交欠費。
三、按汽車行駛高速公路，於駛進收費站前，應依標誌指示預為
    減速慢行，並依規定標誌、標線、號誌指示或交通勤務警察
    指揮順序行駛過站繳費；高速公路及快速公路交通管制規則
    第23條定有明文。次按汽車行駛於應繳費之公路、橋樑、隧
    道或輪渡，不依規定繳費者，處汽車所有人或駕駛人3000元
    以上6000元以下罰鍰，並追徵欠費；道路交通管理處罰條例
    第27條第1 項亦有明文。又按車輛不依規定繳納通行費，營
    運單位應依交通部臺灣區○道○○○路局查明之車籍資料，
    製發「補繳通行費及作業處理費通知單」，追繳通行費並加
    收作業處理費用；未申裝車內設備單元而行駛電子收費車道
    者，逾「補繳通行費及作業處理費通知單」所列金額及繳費
    期限截止日未繳納者，依法舉發，皆為交通部臺灣區○道○
    ○○路局電子收費申裝及欠費追繳作業注意事項第13條第1
    、2 項、第16條第1 款、第17條所明揭。
四、又按處理違反道路交通管理事件，有關文書送達之程序，依
    行政程序法之規定；送達，於應受送達人之住居所、事務所
    或營業所為之；於應送達處所不獲會晤應受送達人時，得將
    文書付與有辨別事理能力之同居人、受僱人或應送達處所之
    接收郵件人員。送達，不能依前2 條規定為之者，得將文書
    寄存送達地之地方自治或警察機關，並作送達通知書兩份，
    1 份黏貼於應受送達人住居所、事務所、營業所或其就業處
    所門首，另1 份交由鄰居轉交或置於該送達處所信箱或其他
    適當位置，以為送達。前項情形，由郵政機關為送達者，得
    將文書寄存於送達地之郵政機關；違反道路交通管理事件統
    一裁罰基準及處理細則第5 條、行政程序法第72第1 項前段
    、第73條第1 項及第74條第1 項、第2 項分別定有明文。再
    按，行政機關依行政程序法而為文書之送達，專依該法律之
    規定，且該法並無準用民事訴訟法或刑事訴訟法關於寄存送
    達自寄存之日起10日生效規定之規定，是文書合法寄存送達
    後，當自寄存之日起即時生效（參見最高行政法院95年度裁
    字第634 號裁定、臺灣高雄高等行政法院94年度訴字第720
    號裁定）。
五、經查：
  (一)異議人所有系爭汽車，於前揭時地行經電子收費車道，因卡
    片餘額不足，嗣經營運單位即遠通電收公司向車主即異議人
    送達通行費補繳通知單，然異議人迄補繳費期限100 年8 月
    25日仍未繳納等情，此為異議人所不爭執，並有舉發通知單
    、採證照片、高速公路局委託遠通電收公司辦理電子收費業
    務送達證書各1 紙（詳卷第10、11頁）等附卷可稽；是此部
    分事實應堪認定。
  (二)查，前揭補繳通知單係經高速公路局委託遠通電收公司以掛
    號郵務方式寄送至異議人之戶籍地址即高雄市路○區○○里
    ○○街29號，因未晤受送達人，亦無同居人、受僱人或接收
    郵件人員，乃於100 年8 月9 日寄存於上開地址管轄郵局即
    路竹郵局，並製作通知書2 份，1 份黏貼於應受送達人門首
    ，另1 份置於受送達處所信箱或適當位置，以為送達等情，
    有送達證書1 紙（詳卷第10頁）可按；揆諸前揭說明，應認
    本件補繳通知單已依法寄存送達予異議人，而生送達之效力
    ，縱異議人未臨櫃領取而實際收受該舉發通知單，亦不影響
    該舉發通知單已合法送達之事實。從而，異議人確有本件「
    汽車行駛於應繳費之公路不依規定繳費」之違規行為，堪以
    認定。
六、綜上所述，系爭汽車行駛於應繳費之公路不依規定繳費（卡
    片餘額不足），並前開補繳通知單已合法送達，異議人亦未
    於補繳費期限內繳付，是異議人確有「汽車行駛於應繳費之
    公路不依規定繳費」之違規事實。原處分機關依道路交通管
    理處罰條例第27條第1 項之規定，裁處異議人罰鍰3000元，
    自屬合法。異議人以因出國而未收受催繳舉發通知單為由，
    聲明異議請求撤銷原處分，為無理由，應予駁回。
七、據上論斷，應依道路交通案件處理辦法第18條，裁定如主文
    。
中    華    民    國    100    年    12   月    27    日
                  交通法庭    法  官   洪榮家
以上正本證明與原本無異。
如不服本裁定應於送達後5日內向本院提出抗告狀。
中    華    民    國    100    年    12   月    27    日
                              書記官   陳鈺甯